臺灣屏東地方法院刑事判決　　　　　　　 94年度矚訴字第2號
公　訴　人　臺灣屏東地方法院檢察署檢察官
被　　　告　宇　○
　　　　 　 甲○○
上 列 一人
選任辯護人　林易玫律師
　　　　　　陳　明律師
被　　　告　天○○　男　41歲.
　　　　　　　　　　身分證統一.
　　　　　　　　　　住台中縣太.
　　　　　　　　　　現居屏東縣.
　　　　　　戌○○　女　38歲.
　　　　　　　　　　身分證統一.
　　　　　　　　　　住屏東縣長.
　　　　　　　　　　現居高雄縣.
上 列 二人
選任辯護人　陳世明律師
被　　　告　壬○○　男　36歲.
　　　　　　　　　　身分證統一.
　　　　　　　　　　住屏東縣屏.
　　　　　　乙○○　男　50歲.
　　　　　　　　　　身分證統一.
　　　　　　　　　　住屏東縣里.
　　　　　　　　　　現居屏東縣.
　　　　　　未○○　男　54歲.
　　　　　　　　　　身分證統一.
　　　　　　　　　　住屏東縣屏.
　　　　　　宙○○　男　55歲.
　　　　　　　　　　身分證統一.
　　　　　　　　　　住屏東縣屏.
　　　　　　亥○○　男　45歲.
　　　　　　　　　　身分證統一.
　　　　　　　　　　住台北市○○區○○路59巷31號7樓
　　　　　　巳○○　男　44歲.
　　　　　　　　　　身分證統一.
　　　　　　　　　　住台北市○○區○○路68巷4號4樓
　　　　　　地○○　男　48歲.
　　　　　　　　　　身分證統一.
　　　　　　　　　　住屏東縣萬.
　　　　　　酉○○　男　48歲.
　　　　　　　　　　身分證統一.
　　　　　　　　　　住屏東縣佳.
　　　　　　辛○○　男　47歲.
　　　　　　　　　　身分證統一.
　　　　　　　　　　住屏東縣佳.
　　　　　　寅○○　女　42歲.
　　　　　　　　　　身分證統一.
　　　　　　　　　　住屏東縣佳.
　　　　　　卯○○　男　47歲.
　　　　　　　　　　身分證統一.
　　　　　　　　　　住屏東縣佳.
上 列 三人
選任辯護人　洪士宏律師
被　　　告　戊○○原名陳立洋.
　　　　　　　　　　男　60歲.
　　　　　　　　　　身分證統一.
　　　　　　　　　　住屏東縣東.
　　　　　　丙○○　男　40歲.
　　　　　　　　　　身分證統一.
　　　　　　　　　　住屏東縣林.
　　　　　　丁○○　男　47歲.
　　　　　　　　　　身分證統一.
　　　　　　　　　　住屏東縣潮.
　　　　　　子○○　男　55歲.
　　　　　　　　　　身分證統一.
　　　　　　　　　　住屏東縣南.
　　　　　　癸○○　男　36歲.
　　　　　　　　　　身分證統一.
　　　　　　　　　　籍設台北市○○○路○段79巷4弄10號
　　　　　　　　　　住台北縣新莊市○○街54巷24號4樓
　　　　　　午○○　男　50歲.
　　　　　　　　　　身分證統一.
　　　　　　　　　　住屏東縣新.
　　　　　　　　　　（另案於臺灣高雄第二監獄執行中）
　　　　　　申○○○女　50歲.
　　　　　　　　　　身分證統一.
　　　　　　　　　　住屏東縣新.
　　　　　　辰○○　男　54歲.
　　　　　　　　　　身分證統一.
　　　　　　　　　　住屏東縣恆.
上列被告因違反公職人員選舉罷免法案件，經檢察官提起公訴（
94年度選偵字第13號、第15號、第18號、第21號、第26號、第78
號、第79號、第5425號、第5858號）本院判決如下：
    主  文
宇○、甲○○、天○○、戌○○、壬○○、乙○○、未○○、宙
○○、亥○○、巳○○、地○○、酉○○、辛○○、寅○○、卯
○○、戊○○、丙○○、丁○○、子○○、癸○○、午○○、申
○○○、辰○○均無罪。
    理  由
一、公訴意旨略以：被告宇○係現任立法委員，並係被告甲○○
    之夫，被告甲○○係第15屆屏東縣議會議員，被告天○○自
    民國94年2 月起擔任「宇○、甲○○聯合服務處」主任，負
    責處理行政業務、新聞發布及擔任發言人。被告甲○○於94
    年6 月1 日決定參選屏東縣第15屆縣長後，被告宇○、甲○○、天○○及被告即上開服務處行政組長戌○○、助理壬○○、亥○○、巳○○、地○○、酉○○、辛○○、寅○○、
    卯○○、戊○○、丙○○、丁○○、子○○、癸○○、午○○、申○○○、辰○○，為求被告甲○○於94年12月3 日第
    15屆屏東縣縣長選舉能順利當選，乃共同基於投票行賄之犯
    意聯絡，於94年6 月13日真情團隊會議中，由被告天○○宣
    布由上開服務處統籌辦理屏東縣各鄉鎮小型晚會，並擬訂「
    文宣發放編組及晚會時間表」、「鄉鎮互相支援表」進行統
    籌規劃及工作分配，繼而由被告宇○出面聯繫被告乙○○、
    未○○、宙○○三人，以每人簽約金新台幣（下同）10萬元
    及每月8 萬元之代價，約定由被告乙○○、未○○、宙○○
    分別擔任如附表所示各場摸彩晚會之主持人，為被告甲○○
    造勢、助講及拜票，並由被告壬○○負責各鄉鎮小型晚會之
    企劃及執行，與如附表所示各分區負責人保持聯繫。且除由
    各分區負責人以被告宇○名義對外募集數量不等之獎品外，
    另由被告壬○○以上開服務處名義，向庚○○經營之公司及
    己○○經營之芳輪車行，分別洽購數量龐大之家電用品及25
    2 輛腳踏車，一併交由上開服務處統籌分配，作為摸彩之獎
    品。復填列不實主辦單位、贊助人或單位名稱，並以上開服
    務處名義聯繫不知情之高金素梅、廖峻、王美娜、吳泰逸、
    王志豐、張榮志等知名助講人，擬訂各埸「讓女人出頭天」
    競選晚會流程表，再由被告戌○○以電腦製作各埸摸彩晚會
    宣傳稿，由上開服務處假冒「全民聯歡晚會」、「環保之夜
    」等名義，交由不詳廠商印製晚會宣傳單，且為掩人耳目，
    由如附表所示各分區負責人，偽以「資源回收宣傳晚會」、
    「真情感恩」、「屏東縣松竹梅協會聯歡晚會」等名義，向
    屏東縣警察局東港分局及枋寮分局申請集會許可，或未經合
    法申請集會，並由被告壬○○自94年6 月間起，以上開服務
    處名義先後7 、8 次向丑○○經營之東和印刷廠訂製12萬餘
    張之摸彩券，供作摸彩賄選使用，並依前述文宣發放編組表
    ，將晚會宣傳單及摸彩券，以派報、交鄰長分送及現場發送
    等各種管道送出，邀約屏東縣境內具有第15屆縣長選舉投票
    權之選民參加如附表所示之摸彩晚會。晚會進行前，先由被
    告壬○○聯絡玄○○經營之熱利企業社架設舞台、燈光及音
    響等設備（附表編號4 除外），再向阿淼企業有限公司訂購
    晚會中使用之「水嫩」、「晶炫」瓶裝飲用水29箱至100 箱
    不等（每箱20瓶），並由各分區負責人及上開服務處之工作
    人員提早到場，懸掛印有被告甲○○照片並書寫「讓女人出
    頭天」、「女人出頭天、政治更清明」之大型看板，插設寫
    有甲○○字樣之旗子，分送扇子（印有「女人出頭天、屏東
    縣縣長參選人甲○○」字樣及甲○○照片）、宣傳單（印有
    「女人來治縣政治更清明、屏東縣縣長參選人甲○○」及甲○○照片）暨礦泉水予到埸之選民，每埸晚會並動員鄰近鄉
    鎮50名至490 名不等之支持者到埸助勢，以邊摸彩、邊競選
    之交叉方式緊湊進行。被告乙○○、未○○、宙○○亦與其
    等共同基於投票行賄之犯意聯絡，於晚會進行中，一再以「
    12月初3 的選舉，縣長甲○○一票，給甲○○做縣長」、「
    咱12月初3 號，這埸一定要贏，甲○○! 在咱縣政府替咱來
    打拼好不好？」、「甲○○還未做縣長，就給我們父老兄姊
    大家有獎品」、「請大家支持甲○○，來摸彩開始」及「拜
    託大家在12月3 日將我們選票投給甲○○，好不好，感謝、
    感謝」等語，拜託選民於94年12月3 日投票支持被告甲○○
    ，前述高金素梅等助講人亦均發表類此拜託選民支持被告甲○○之言詞，被告甲○○更是各埸均到埸以「阿華和宇○都
    是屏東培養出來的、牽成的，請給女性一個機會、給屏東一
    個機會」等詞拜託選民支持，而在滿埸拜託、支持甲○○之
    聲浪中，摸彩送出包括電冰箱、洗衣機、電視機、電磁爐、
    微波爐、電子鍋、烤箱、烘碗機、床頭音響、電風扇、及腳
    踏車等數量龐大之獎品（詳如附表所載），向如附表所示到
    場之蕭顏貴娥等不特定選民行賄，約定於屏東縣第15屆縣長
    選舉時投票支持被告甲○○，到場之選民亦均知悉被告甲○○係藉晚會摸彩之方式變相行賄，仍一再以鼓掌或高呼「好
    」、「甲○○當選」回應，表示將投票予以支持，如附表所
    示蕭顏貴娥等選民並領取摸彩所中之獎品而收受賄賂。因認
    被告宇○、甲○○、天○○、戌○○、壬○○、乙○○、未
    ○○、宙○○、亥○○、巳○○、地○○、酉○○、辛○○
    、寅○○、卯○○、戊○○、丙○○、丁○○、子○○、癸○○、午○○、申○○○、辰○○均涉有修正前公職人員選
    舉罷免法第90條之1 第1 項之投票行賄罪嫌云云。
二、訊據被告均堅決否認有何投票行賄犯行，(一)被告宇○辯稱：
    本件7 場晚會均有主辦人，並有向當地分局合法申請集會，
    伊與被告甲○○聯合服務處配合主辦單位辦理活動，僅係希
    望提高被告甲○○之知名度，俾能與其他它政黨之候選人參
    加民調，爭取提名之機會。又被告甲○○在登記參選前尚非
    候選人，且參加摸彩者亦有來自外縣、市，並不限於有投票
    權之人，自難遽以晚會中安排有摸彩活動，即認伊與被告甲○○等人應成立賄選罪名；(二)被告甲○○辯稱：伊當時係屏
    東縣縣議員，經常與選民互動，服務處安排之行程，倘時間
    允許，伊均會參加，且當時伊尚未決定是否參選屏東縣縣長
    ，伊在晚會中現身，實屬參加一般性之活動，應無賄選可言
    ；(三)被告天○○辯稱：本件被告宇○、甲○○服務處僅係各
    場晚會之協辦單位，並無主導權，倘有意賄選，應非如是。
    又本件參加摸彩者，並不限於有投票權之人，即使係兒童或
    外縣市之民眾亦得參加，且參加摸彩中獎之機率遠低於未中
    獎，足見摸彩發送獎品僅係促使民眾參加晚會之誘因，並非
    賄選之行為，更與約定投票權為一定之行使或不行使無對價
    關係；(四)被告戌○○辯稱：伊僅係被告宇○服務處之義工，
    並非所謂之行政組長，且本件伊僅繕打一份晚會節目表及一
    次會議記錄，既未參加晚會，亦不知晚會進行之情形，不應
    遽以賄選罪名相繩；(五)被告壬○○辯稱：伊無賄選之行為，
    亦無其它不法之情事；(六)被告乙○○、未○○、宙○○辯稱
    ：其等經常擔任各項活動及晚會之主持人，其任務無非在使
    活動或晚會之過程流暢順利，本件亦然，至於其間是否有賄
    選情事，其等並不知情，應與其等毫不相干；(七)被告亥○○
    辯稱：本件伊之行為，並無構成犯罪可言；(八)被告巳○○辯
    稱：本件活動，當地家家戶戶均有送摸彩券，外縣市之人則
    在現埸發送，且無年齡限制，即使無投票權之兒童亦予發送
    ，其目的僅僅係為將活動辦得熱鬧，自非可認係賄選之行為
    ；(九)被告地○○辯稱：伊並非被告宇○、甲○○服務處之助
    理，當初伊係因前往該服務處聯天，得知欲舉辦晚會，卻無
    人申請，而伊恰隨身帶有國民身分證，遂同意出面申請，伊
    所為僅止於此，應不至構成犯罪；(十)被告酉○○辯稱：伊僅
    係填寫申請書協助辦理活動，以往被告宇○、甲○○服務處
    至屏東縣佳冬鄉舉辦晚會，亦均如此，本件是否有其它非法
    情事應與伊無關；(十一)被告辛○○辯稱：伊並非被告宇○、甲○○服務處之助理，且伊僅係合法申請之集會之糾察員，並
    不知是否有賄選之情事，應不構成犯罪；(十二)被告寅○○辯稱
    ：伊係屏東縣佳冬鄉鄉民代表，在該鄉內社區或廟會舉辦之
    活動，伊大致上均會參與，本件伊即係帶領婦女團隊前往助
    陣，伊既非被告宇○、甲○○服務處之助理，亦不知活動中
    有賄選之情事，應不為罪；(十三)被告卯○○辯稱：伊並非被告
    宇○、甲○○服務處之助理，且當時並不認識被告甲○○，
    本件伊僅係幫忙找舉辦晚會之場地，並幫忙發文宣，且伊雖
    知晚會中有摸彩活動，但伊認為此僅係為讓晚會更加熱鬧而
    已，並非有何買票之意圖，應無成立賄選罪名可言；(十四)被告
    戊○○辯稱：如附表編號4 所示在琉球鄉三隆宮舉辦之晚會
    ，乃為祝賀神明生日由伊自行出資舉辦，摸彩活動之獎品，
    亦係由伊自行出資購買，而伊之所以邀請被告甲○○到場，
    則係為答謝被告宇○為琉球鄉爭取自來水加壓，完全無賄選
    可言；(十五)被告丙○○辯稱：伊係被告宇○、甲○○服務處之
    義工，對於該服務處舉辦之活動大抵均會參加，本件晚會之
    摸彩如係賄選，則中獎者固然開心，未中獎者恐將感到氣惱
    ，而適得其反，且一般而言，賄選無不秘密為之，如本件摸
    彩活動公開為之者，實難以賄選稱之；(十六)被告丁○○辯稱：
    伊在屏南有限電視公司上班，當時舉辦如附表編號5 所示黑
    鮪魚之夜，乃經合法申請，並有4 、5 千名民眾到埸，而摸
    彩獎品不過100 多項，中獎機率甚低，又係公開為之，應與
    賄選有別；(十七)被告子○○辯稱：伊乃應被告丁○○之請，在
    黑鮪魚之夜維持秩序，根本不知有何賄選情事，自無成立賄
    選罪名之餘地；(十八)被告癸○○辯稱：本件摸彩之獎品均係由
    他人贊助，晚會亦係由民眾自由參加，並不限於特定對象，
    摸彩與投票間並無對價關係，無構成賄選可言；(十九)被告午○○辯稱：伊於93年9 月間自台糖公司退休後，偶而會到被告
    宇○在東港之服務處泡茶聊天，但伊並未參與如附表編號6
    所示在新園鄉仙隆宮舉辦之晚會及其他晚會，對於相關事情
    亦無所悉，不應令伊負何賄選罪責；(二十)被告申○○○辯稱：
    伊與被告即伊夫午○○僅係至被告宇○在東港之服務處泡茶
    時，應邀簽名申請在仙隆宮舉辦之晚會，其他一概不知，難
    謂應負何賄選罪責；被告辰○○辯稱：如附表編號7 所示
    之晚會，乃恆春鎮海洋環境保護協會舉辦之「環境保護之夜
    」活動，用以表揚義工，以往亦常舉辦相同活動，獎品均係
    自行籌措，被告宇○、甲○○服務處僅贊助1 台車，租金約
    3,500 元，實與該晚會無太大關係，伊應無成立投票行賄罪
    可言各等語。
三、按犯罪事實應依證據認定之，無證據不得認定犯罪事實，刑
    事訴訟法第154 條第2 項定有明文。又認定犯罪事實所憑之
    證據，雖不以直接證據為限，間接證據亦包括在內，然而無
    論直接或間接證據，其為訴訟上之證明，須於通常一般之人
    均不致有所懷疑，而得確信其為真實之程度者，始得據為有
    罪之認定，倘其證明未達到此一程度，而有合理之懷疑存在
    ，即難遽為有罪之認定（最高法院76年台上字第4986號判例
    參照）。
四、經查：被告甲○○於94年9 月30日登記參選屏東縣第15屆縣
    長選舉，在此之前，被告地○○向屏東縣警察局東港分局申
    請於94年6 月26日18時至20時，在屏東縣崁頂鄉○○路99號
    北極宮舉辦資源回收宣導摸彩晚會，預定參加人數800 人，
    暨於同日19時至22時，在屏東縣南州鄉○○路170 號代天府
    前廣場，舉辦資源回收宣導集會，預定參加人數500 人；被
    告酉○○向屏東縣警察局枋寮分局申請於94年7 月3 日19時
    30分至22時，在屏東縣佳冬鄉佳冬村三山國王廟前廣埸，舉
    辦親情感恩聯歡晚會摸彩活動，預定參加人數1,000 人；被
    告戊○○（原名陳立洋）向屏東縣警察局東分局申請於屏東
    縣琉球鄉○○路45號三隆宮前廣場，舉辦聯歡晚會，預定參
    加人數250 人；被告卯○○向屏東縣警察局東港分局申請於
    94 年7月30日19時至22時，在屏東縣東港鎮○○街21之1 號
    東隆宮廣埸，舉辦摸採晚會，預定參加人數1,000 人，暨於
    94年7 月31日19時至22時，在屏東縣新園鄉○○村○○路51
    號仙隆宮前廣埸，舉辦摸採聯歡晚會，預定參加人數1,000
    人；被告辰○○亦藉由屏東縣恆春鎮海洋環境保護協會發函
    ，向屏東縣恆春鎮公所借用該鎮三山國王廣寧宮前廣場，於
    94年8 月7 日18時30分至21時舉辦環保之夜活動。上開7 場
    晚會係由被告宇○、甲○○聯合服務處主任即被告天○○接
    洽聘請被告乙○○、未○○、宙○○分別或共同主持，各場
    晚會均由主持人、被告甲○○及到埸助講之人士發表支持被
    告甲○○參選屏東縣第15屆縣長之言論，並均分送腳踏車及
    家電用品等獎品予參加摸彩中獎之民眾各事實，有被告甲○○登記參選屏東縣第15屆縣長之相關資料、集會遊行申請書
    、屏東縣恆春鎮海洋環境保護協會函、警方蒐證光碟譯文、
    檢察官勘驗筆錄（見選偵字第21號卷117 頁至177 頁、恆春
    分局刑案偵查卷宗第7 頁、選偵字第21號卷78至139 頁、16
    7 至169 頁、選他字第76號卷第6 、32、33頁）及照片等件
    在卷可稽，並據被告乙○○、未○○、宙○○供述明白（見
    選偵字第13號A 卷72至102 頁），固堪信為實在。
五、惟按公職人員選舉罷免法第90條之1 第1 項之對於有投票權
    人之行賄罪，係以行為人基於行賄之意思，對於有投票權之
    人交付財物或其他不正利益，並相約為投票權之一定行使或
    不行使，且所交付之賄賂或不正利益與約為投票權一定行使
    或不行使間，有相當之對價關係為構成要件。如行為人並非
    基於行賄之意思交付金錢、財物，則該財物即非「賄賂」，
    申言之，此項「賄賂」係對於賄求對象約其投票權為一定行
    使或不行使之不法報酬。且該罪之成立與否，除應就行為人
    之主觀犯意及共犯犯意聯絡等心理狀態、行為時之客觀情事
    ，本於邏輯推理為綜合判斷外，仍須異時異地，衡以社會常
    情及經驗法則作為論斷之基礎。為維護選舉之公平性，端正
    不法賄選之風氣，對於以不正手段訴諸金錢、財物之賄選行
    為固應依法嚴以杜絕，惟行為是否該當賄選之要件，亦應在
    不悖離國民之法律感情與認知下，就社會一般生活經驗予以
    評價（最高法院92年度台上字第2773號判決參照）。查如附
    表編號1 所示之晚會，預定參加人數為800 人，據主持該場
    晚會之被告未○○所供，實際到埸人數約為700 餘人（見內
    埔分局刑案偵查卷宗第3 頁）；如附表編號2 所示之晚會，
    預定參加人數為500 人，實際到場人數，據證人陳玉霞所述
    有數千人，據證人黃源振所述約有500 人，據證人黃金水所
    述約有200 餘人，據證人張瑋呈所述約有200 至300 人（見
    潮州分局刑案偵查卷宗第10頁反面、第13頁反面、第29頁、
    第38頁）；如附表編號3 所示之晚會，預定參加人數為1,00
    0 人，實際到場人數不詳；如附表編號4 所示之晚會，預定
    參加人數為250 人，實際到場人數，據證人陳惠琴所述約有
    3 、400 人（見選他字第79號卷第151 頁）；如附表編號5
    所示之晚會，預定參加人數為1,000 人，實際到場人數，據
    證人邱怡玲所述約有500 人以上（見里港分局刑案偵查卷宗
    第20頁），據被告未○○所述則約有4,000 人（見內埔分局
    刑案偵查卷宗第4 頁）；如附表編號6 所示之晚會，預定參
    加人數為1,000 人，實際到場人數，據被告卯○○所述約有
    1,000 人，據被告午○○所述約有600 人，據證人蔡雨水、
    王象所述約為100 人，據證人方秋葉所述為好幾百人，據證
    人陳英俊所述為800 多人（見屏東縣警察局刑案偵查卷宗第
    6 頁、第31頁、第39頁、第48頁、第53頁、第58頁）；如附
    表編號7 所示之晚會，實際到場之人數，據被告辰○○所述
    約有5 、600 人（見選偵字第26號卷第175 頁）。則以上述
    各該晚會到場之人數與公訴人所指摸彩活動之獎品數量相較
    ，本件毋寧係多數未能中獎，而非普遍有獎之情形。又年僅
    11歲就讀國小6 年級之張雅琪，參加如附表編號3 所示晚會
    中之摸彩，抽中腳踏車1 輛，有搜索票及搜索扣押筆錄可憑
    ，並據證人即張雅琪之父張文輝陳稱屬實（見選偵字第19號
    卷第6 頁、第78頁、第89頁），可見參加如附表所示晚會之
    摸彩者，並非限於有投票權之人，即使無投票權之兒童亦得
    參加。其次，參加如附表編號2 所示晚會摸彩中獎之謝天明
    、陳玉霞、黃源振、林綑、黃金水、曹銀富，在領取獎品之
    時，並無人請其等在縣長選舉投票時支持特定候選人，業經
    證人謝天明、陳玉霞、黃源振、林綑、黃金水、曹銀富供述
    明白（見潮州分局刑案偵查卷宗第6 頁、第11頁、第14頁反
    面、第17頁、第30頁、第35頁），其餘如附表所示摸彩之中
    獎者，亦無證據證明其等在領取獎品時曾被要求投票支持被
    告甲○○，而在晚會中出現請求支持被告甲○○參選縣長之
    言論，出於造勢成分居多，則尚難與對有投票權之人「約」
    其投票權為一定之行使同視。再者，如附表編號1 至6 所示
    各場晚會均曾事先向警方申請，並經警方派員到場蒐證，如
    有賄選之意思殆不至於如此，蓋賄選者對於警方之查緝應避
    之惟恐不及，豈有自曝其行跡之理？準此，本件在晚會中舉
    辦摸彩活動，並夾以發表請求支持被告甲○○參選屏東縣長
    之言詞，一如被告宇○、天○○所辯，無非係欲藉摸彩以招
    徠民眾，俾提高被告甲○○之知名度，壯大其聲勢而已，尚
    難認其摸彩係換取選票之對價，亦難謂彼等因此即有賄選之
    犯意。
六、據上所述，本件既難認摸彩係換取選票之對價，復難謂其行
    為人確有賄選之犯意，即難遽以公職人員選舉罷免法第90條
    之1 第1 項之投票行賄罪名相繩。被告宇○、甲○○、天○○以外其餘被告，不論是否確係其服務處之行政組長或助理
    ，亦不論其參與方式或參與程度如何，結論均無不同，自無
    再加贅論之必要。此外，復查無其它積極證據足資證明被告
　　等人確有賄選犯行，不能證明犯罪，應為其等無罪之諭知。
據上論斷，應依刑事訴訟法第301 條第1 項，判決如主文。
本案經檢察官王光傑到庭執行職務。
中　　華　　民　　國　　96　　年　　7 　　月　　26　　日
                  刑事第三庭    審判長法  官  吳永宋
                                      法  官  趙家光
                                      法  官  春生
以上正本證明與原本無異。
如不服本判決應於收受本判決送達後10日內向本院提出上訴書狀
，其未敘述上訴理由者，並得於提起上訴後10日內向本院補提理
由書狀（均須按他造當事人之人數附繕本），「切勿逕送上級法
院」。
中　　華　　民　  國　　96　　年　　7 　　月　　26　　日
                                      書記官  唐淑嫻
附表：
┌──┬────┬────┬───────┬──────────────┬──────┐
│編號│晚會之時│晚會分區│摸彩行賄之獎品│    行求、期約及交付賄對象  │備        註│
│    │間及地點│負責人等│              │                            │            │
├──┼────┼────┼───────┼──────────────┼──────┤
│ 1  │94年6 月│(1)負責人│電視機2 台    │(1)已查獲                    │其餘得獎者不│
│    │26日晚間│  亥○○│電冰箱1 台    │  蕭顏貴娥（電磁爐1 台）    │明          │
│    │、屏東縣│(2)申請人│微波爐1 台    │  李玟徵（腳踏車1 輛）      │            │
│    │崁頂鄉中│  地○○│床頭音響1 台  │  吳開量（同上）            │            │
│    │正路99號│(3)糾察員│電磁爐1 台    │  簡安心（同上 ）           │            │
│    │北極宮前│  亥○○│腳踏車50輛    │(2)未查獲（姓名均音譯）      │            │
│    │廣場    │  丁○○│直立電風扇10台│不詳獎項：「編號4079」    │            │
│    │        │(4)主持人│              │腳踏車：「林秀任」、「陳俊│            │
│    │        │  未○○│              │  中」、「吳清藤」、「吳王秀│            │
│    │        │        │              │  雲」、「編號4756」、「王偉│            │
│    │        │        │              │  成」、「蘇千妮」、「羅永吉│            │
│    │        │        │              │   」                       │            │
│    │        │        │              │音響：「羅鐘意」          │            │
├──┼────┼────┼───────┼──────────────┼──────┤
│  2 │96年6 月│(1)負責人│腳踏車50輛    │(1)已查獲                    │左列得獎之腳│
│    │26日晚間│  巳○○│電風扇10台    │  謝天明（腳踏車1 輛）      │踏車總數54輛│
│    │、屏東縣│(2)申請人│電冰箱1 台    │  王能金（同上）            │，應係已查獲│
│    │南州鄉溪│  地○○│微波爐1 台    │  陳玉霞（同上）            │者與未查獲者│
│    │州村人和│(3)糾察員│電視機5 台    │  黃源振（同上）            │重複所致。  │
│    │路170 號│  巳○○│床頭音響1 台  │  林  綑（同上）            │            │
│    │代天府前│  午○○│電磁爐爐1 台  │  林燕鳳（同上）            │            │
│    │廣場    │(4)主持人│              │  陳麗敏（同上）            │            │
│    │        │  乙○○│              │  黃金水（同上）            │            │
│    │        │  宙○○│              │  曹銀富（電風扇1 台）      │            │
│    │        │        │              │  張瑋呈（腳踏車1 輛）      │            │
│    │        │        │              │  林溫生（未領獎）          │            │
│    │        │        │              │(2)未查獲（姓名均音譯）      │            │
│    │        │        │              │腳踏車：「009457」、「0085│            │
│    │        │        │              │  20」、「羅志成」、「黃麗芳│            │
│    │        │        │              │  」、「謝春花」、「黃志寬」│            │
│    │        │        │              │  、「009231劉水隆」、「花月│            │
│    │        │        │              │  紅」、「009499黃明君」、「│            │
│    │        │        │              │  「郭益智007821」、「王永興│            │
│    │        │        │              │  」、「007965」、「009465劉│            │
│    │        │        │              │  先生」、「012286黃林千」、│            │
│    │        │        │              │  「劉金仲」、「008230」、「│            │
│    │        │        │              │  011098」、「005491」、「  │            │
│    │        │        │              │  12273 黃鈺君」、「11660 吳│            │
│    │        │        │              │  佩宜」、「許喬金」、「郭進│            │
│    │        │        │              │  寶」、「劉貫谷」、「顏妙芬│            │
│    │        │        │              │  」、「8458」、「楊佳興」、│            │
│    │        │        │              │  「余如玉」、「林猜」、「蕭│            │
│    │        │        │              │  平雲」、「顧景對」、「7126│            │
│    │        │        │              │  」、「陳瑞財」、「廖高全」│            │
│    │        │        │              │  、「蕭秀美」、「陳靜抬」、│            │
│    │        │        │              │  「范鈺真」、「謝恩水」、「│            │
│    │        │        │              │  黃俊偉」、「蔡傅真妹」、「│            │
│    │        │        │              │  周東賢」、「黃麗心」、「張│            │
│    │        │        │              │  貴妹」、「林水波」、「楊如│            │
│    │        │        │              │  」、「劉淑芬」            │            │
│    │        │        │              │電風扇：「005356潘顏威」、│            │
│    │        │        │              │  「008910林亭瑤」、「郭耀文│            │
│    │        │        │              │  009083」、「8890林宜君」、│            │
│    │        │        │              │  「林坤生7720」、「8846黃盈│            │
│    │        │        │              │  天」、「黃亭偉12193 」、「│            │
│    │        │        │              │  王春月7915」、「9255劉進財│            │
│    │        │        │              │  」                        │            │
│    │        │        │              │床頭音響：「余德光0000000 │            │
│    │        │        │              │ 」                         │            │
│    │        │        │              │電磁爐：「賴淑香號碼00373 │            │
│    │        │        │              │」                          │            │
│    │        │        │              │微波爐：「林衝進00614」   │            │
│    │        │        │              │電視機：「林麗亭」        │            │
├──┼────┼────┼───────┼──────────────┼──────┤
│ 3  │94年7 月│(1)負責人│腳踏車50輛    │(1)已查獲                    │            │
│    │3 日晚間│  卯○○│電風扇25台    │  張文輝（腳踏車1 輛）      │            │
│    │、屏東縣│(2)申請人│電冰箱1 台    │  林美芬（同上）            │            │
│    │佳冬鄉佳│  酉○○│微波爐1 台    │  賴進元（電風扇1 台）      │            │
│    │冬村啟南│(3)糾察員│29吋電視機1 台│  謝蔡錦絨（腳踏車1 輛）    │            │
│    │路三山國│  地○○│              │  賴利昌（同上）            │            │
│    │王廟前  │  辛○○│              │  蘇董錦雀（同上）          │            │
│    │        │  寅○○│              │  謝天來、謝天發（同上）    │            │
│    │        │(4)主持人│              │  林燕秋（同上）            │            │
│    │        │  未○○│              │  賴嘉雙（電風扇1 台）      │            │
│    │        │        │              │  羅振文（同上）            │            │
│    │        │        │              │  王秀文（同上）            │            │
│    │        │        │              │  羅玉堂（腳踏車1 台）      │            │
│    │        │        │              │(2)未查獲（姓名均音譯）      │            │
│    │        │        │              │腳踏車：「張雅琪」、「0502│            │
│    │        │        │              │  04」、「廖志峰」、「潘正昌│            │
│    │        │        │              │  」、「蔡孟慧」、「余振雄」│            │
│    │        │        │              │  、「林雅瑄」、「024314」、│            │
│    │        │        │              │  「陳支女」、「趙曼雲」、「│            │
│    │        │        │              │  羅建平」、「吳雅萍」、謝天│            │
│    │        │        │              │  來、「王天生」、「林明瑤」│            │
│    │        │        │              │  、「羅宜芬」、「楊安鍚」、│            │
│    │        │        │              │  「052380」                │            │
│    │        │        │              │電風扇: 「黃登基」、「楊燕│            │
│    │        │        │              │  羽」、「賴旭枝」、「陳秀月│            │
│    │        │        │              │  」、「陳宜化」、「鄭面」、│            │
│    │        │        │              │ 「 黃秀文」、「陳宜靜」、「│            │
│    │        │        │              │  蘇妊兒」、「030181」、「02│            │
│    │        │        │              │  1608」、陳佑真電冰箱：「│            │
│    │        │        │              │  賴合妹」                  │            │
│    │        │        │              │不詳獎項：「024537」      │            │
├──┼────┼────┼───────┼──────────────┼──────┤
│ 4  │94年7 月│(1)負責人│ 電視機1 台   │(1)已查獲                    │            │
│    │14日晚間│  戊○○│ 冰箱1 台     │  陳水頓（電風扇1 台）      │            │
│    │、屏東縣│(2)申請人│ 腳踏車20台   │  李素宜（同上）            │            │
│    │琉球鄉中│  戊○○│ 電風扇15台   │  林許船枝（同上）          │            │
│    │山路45號│(3)糾察員│ 保鮮盒數十個 │  黃陳惠玲（音響1 台）      │            │
│    │三隆宮前│  地○○│ 按摩棒30支   │  阮惠停（按摩棒1 支）      │            │
│    │廣場    │  丙○○│              │  陳鄭美華（同上）          │            │
│    │        │(4)主持人│              │  陳進祥（保鮮盒1 個）      │            │
│    │        │  乙○○│              │  林啟明（同上）            │            │
│    │        │  陳惠琴│              │  江三信（按摩棒1 支）      │            │
│    │        │　（另經│              │  蔡黃春蘭（同上）          │            │
│    │        │　檢察官│              │(2)未查獲（姓名均音譯）      │            │
│    │        │　為不起│              │電風扇：「洪彥龍」、「黃先│            │
│    │        │　訴之處│              │  賢」、「黃義成」、「洪鳳秋│            │
│    │        │　分）  │              │  」、「陳榮智」、「洪慶泰」│            │
│    │        │        │              │  、陳水頓、「林偉文」、「余│            │
│    │        │        │              │  瑞蘭」、「賴清田（即李素宜│            │
│    │        │        │              │  ）」、「黃明登」、「王淑貞│            │
│    │        │        │              │  」                        │            │
│    │        │        │              │保鮮盒：「高群峰」、「黃麗│            │
│    │        │        │              │  麗」、「陳宗真」、「洪鳳華│            │
│    │        │        │              │  」、「蔡洪玉女」          │            │
│    │        │        │              │按摩棒：「洪文禮」、「柯敏│            │
│    │        │        │              │  如」、「洪美華」、「號碼60│            │
│    │        │        │              │  645 」、「陳明得」、「李黃│            │
│    │        │        │              │  秋蓮」、「洪慈玲」、「林信│            │
│    │        │        │              │  賢（即阮惠停）」、「鄭佩如│            │
│    │        │        │              │  」、「黃清香」、「賴清田」│            │
│    │        │        │              │  、「黃明登」、「王淑貞」、│            │
│    │        │        │              │  「康純華」、「洪靜雯」、「│            │
│    │        │        │              │  林中玉」、「黃輝豪」、「陳│            │
│    │        │        │              │  安娜」、「許昌成」、「黃怡│            │
│    │        │        │              │  婷」、「陳美玉」          │            │
├──┼────┼────┼───────┼──────────────┼──────┤
│ 5  │94年7 月│(1)負責人│電視機2 台    │(1)已查獲                    │依94年7 月29│
│    │30日晚間│  丁○○│電冰箱1 台    │  林重江（腳踏車1 輛）      │日真情週例會│
│    │、屏東縣│(2)申請人│機車2 輛      │  梁張桃（同上）            │會議記錄，上│
│    │東港鎮東│  卯○○│腳踏車100 輛  │  吳冠龍（同上）            │開服務處除工│
│    │隆街21-1│(3)糾察員│電風扇        │  邱怡玲（同上）            │作人員外，共│
│    │號東隆宮│  地○○│按摩棒5 支    │  鄭怡馨（同上）            │動員490 人參│
│    │前廣埸  │  子○○│果菜機5 台    │  林文進（同上）            │加本次晚會。│
│    │        │(4)主持人│              │  陳宏串（同上）            │            │
│    │        │  乙○○│              │(2)未查獲（姓名均音譯）      │            │
│    │        │  未○○│              │腳踏車：「陳建鳴」、「2551│            │
│    │        │  蔡錦銳│              │  02」、「王惠珍」、「郭坤耀│            │
│    │        │　（不知│              │  」、「柯以承」、「蔡素環」│            │
│    │        │　情）  │              │  、「陳煌彬」、「林曉蓮」、│            │
│    │        │        │              │  「黃亭怡」、「洪金化」、「│            │
│    │        │        │              │  孫國銘」、「號碼252976」、│            │
│    │        │        │              │  「陳怡玲」、「沈文忠」、「│            │
│    │        │        │              │  林勝興」、「吳伯興」、「黃│            │
│    │        │        │              │  鳳林」、「劉宜玲」、「黃秀│            │
│    │        │        │              │  花」、「王曉梅」          │            │
│    │        │        │              │29吋電視機：「洪怡旋」、「│            │
│    │        │        │              │  號碼257793」              │            │
├──┼────┼────┼───────┼──────────────┼──────┤
│ 6  │94年7 月│(1)負責人│腳踏車26輛    │(1)已查獲                    │「張許林巧」│
│    │31日晚間│  午○○│電子鍋2 台    │  蔡雨水（腳踏車1 輛）      │先後中獎2 次│
│    │、屏東縣│(2)申請人│大烤箱2 台    │  潘柏勳（同上）            │            │
│    │新園鄉仙│　卯○○│電扇1 台      │  黃國順（同上）            │            │
│    │吉村仙吉│　（代理│洗衣機1 台    │  方秋葉（電子鍋1 台）      │            │
│    │路51號仙│　人黃丁│冷氣機1 台    │  王  象（電風扇1 台）      │            │
│    │隆宮前廣│  木）  │微波爐2 台    │  陳英俊（腳踏車1 輛）      │            │
│    │埸      │(3)糾察員│床頭音響2 台  │  洪清俊（同上）            │            │
│    │        │  地○○│烘碗機2 台    │(2)未查獲（姓名均音譯）      │            │
│    │        │  午○○│電視機2 台    │腳踏車：「馮奇福」、「王慶│            │
│    │        │(4)埸地同│              │  祥」、「洪坪」、「張許林巧│            │
│    │        │  意人：│              │  」、「真阿、號碼21626 」、│            │
│    │        │  黃梁玉│              │  「王金英」、「號碼100590」│            │
│    │        │  嬋（黃│              │  、「許馨月」、「張許林巧」│            │
│    │        │  丁木之│              │  、「林文宗」、「林德湄」、│            │
│    │        │  妻）  │              │  「方俊霖」、「號碼002405」│            │
│    │        │(5)主持人│              │  、「李秀滿」、「陳寶堂」、│            │
│    │        │  乙○○│              │  「曾勝吉220239」、「劉鳳龍│            │
│    │        │  未○○│              │  」、「號碼198415」、「溫門│            │
│    │        │  宙○○│              │  生」、「鐘雅珍」、「余藍盆│            │
│    │        │        │              │  花」                      │            │
│    │        │        │              │洗衣機：「吳杏燕」        │            │
│    │        │        │              │冷氣機：「湯炳錕、號碼2103│            │
│    │        │        │              │   74」                     │            │
│    │        │        │              │微波爐：「號碼002418」、「│            │
│    │        │        │              │  蔡忠珀、號碼227616」      │            │
│    │        │        │              │床頭音響：「林炳宏」、「方│            │
│    │        │        │              │  盈權197259」              │            │
│    │        │        │              │烘碗機：「王思萍、號碼2103│            │
│    │        │        │              │  51」、「林竹模」          │            │
│    │        │        │              │大烤箱：「吳淑年199618」、│            │
│    │        │        │              │  「葉淑玲」                │            │
│    │        │        │              │電子鍋：「蘇義忠220262」  │            │
├──┼────┼────┼───────┼──────────────┼──────┤
│ 7  │94年8 月│(1)負責人│腳踏車50輛    │(1)已查獲                    │            │
│    │7 日晚間│  辰○○│29吋電視機1 台│  劉金品（腳踏車1 輛）      │            │
│    │、屏東縣│(2)主持人│20吋電視機2 台│  吳全發（床頭音響1 台）    │            │
│    │恆春鎮中│  乙○○│電冰箱1 台    │  江榮豐（腳踏車1 輛）      │            │
│    │山路三山│  未○○│洗衣機1 台    │  蔡美娟（電扇1 台）        │            │
│    │國王廟前│  宙○○│微波爐2 台    │  郭碧寅（未領獎）          │            │
│    │廣埸    │        │電磁爐2 台    │  陳美鳳（未領獎）          │            │
│    │        │        │烤箱2 台      │                            │            │
│    │        │        │電扇20台      │                            │            │
│    │        │        │DVD10 台      │                            │            │
│    │        │        │床頭音響2 台  │                            │            │
│    │        │        │人蔘茶禮盒50盒│                            │            │
└──┴────┴────┴───────┴──────────────┴──────┘
